臺灣臺南地方法院刑事判決　　　　　　　　　　　　　九十三年度易字第八四三號
　　公　訴　人　臺灣台南地方法院檢察署檢察官
　　被　　　告　丙○○
右列被告因贓物案件，經檢察官提起公訴（九十三年度偵字第九０六三號），本院判
決如左：
    主  文
丙○○故買贓物，處有期徒刑月，如易科罰金，以佰元折算壹日。
    事  實
一、丙○○明知真實姓名、年籍不詳綽號「阿林」之人於民國九十三年八月二十七日
    下午二時許，在臺南縣關廟鄉○○路與文衡路路口之不詳機車行附近路邊販賣之
    未懸掛車牌，引擎號碼為四ＵＦ－四００五一０號（原車牌號碼為ＸＳＷ－三六
    二號）機車為來源不明之贓物，竟仍基於故買贓物之犯意，以新臺幣（下同）二
    千元之價格購買上開機車，並當場由該綽號「阿林」之男子將該機車及機車鑰匙
    一把交付丙○○使用。因上開機車早於同年四月二十二日失竊，車主甲○○業已
    報警處理，至同年八月三十一日下午二時三十分許，丙○○騎乘該未懸掛車牌之
    機車行經臺南縣歸仁鄉○市村○○路○段與大吉街口時，為警查獲，並扣得上開
    機車一輛及該綽號「阿林」之男子所交付，非甲○○所有之鑰匙一支。
二、案經臺南縣警察局歸仁分局報請臺灣臺南地方法院檢察署檢察官偵查起訴。
    理  由
一、訊據被告丙○○固坦承於右開時、地，向綽號「阿林」之不詳男子購買上開機車
    ，並僅支付二千元之事實不諱，惟矢口否認有何故買贓物犯行，辯稱：其與該綽
    號「阿林」之男子約定機車之價款為七千元，其先支付二千元定金，不知該機車
    為失竊之贓物云云。惟查：
  (一)右開事實，除據被告前揭供述外，上開車牌號碼原為ＸＳＷ－三六二號機車於九
    十三年四月二十二日失竊之事實，業經被害人即該機車所有人甲○○於警詢中指
    訴歷歷，且該機車已發還被害人領回，亦有臺南縣警察局歸仁分局贓物認領保管
    單一紙在卷可稽，此外並有高雄縣警察局車輛失竊證明書、車輛竊盜、車牌失竊
    資料個別查詢報表－查詢認可資料各一紙及贓物照片二幀在卷可資佐證。
  (二)被告雖以前揭情詞置辯，然被告於本院審理時供稱：「（問：這部車子在何處購
    買？）在臺南縣關廟鄉○○路語文橫路口機車行旁，是在路邊向他人買的」、「
    （問：是否認識向你推銷這部機車之人？）我只知道綽號阿林，我不認識他，但
    是我朋友的朋友認識他」、「（問：當初他向你推銷該車時，該車是否懸掛車牌
    ？）沒有」、「（問：是否交付行車執照？）推銷時沒有交付，說事後才要給我
    」、「（問：當場交付多少錢？）二千元。當初本來說要賣我一萬多元，我向他
    出價七千元，實際上只有給二千元」、「（問：是否約定何時在何處交付尾款？
    ）有說好他要到我家中，說隔約一星期之後要與我聯絡，他有抄我的手機號碼及
    家中地址，他有交給我鑰匙」等語（見本院九十三年十二月二十一日審判筆錄第
    五、六頁）。查一般買賣機車者，買賣雙方衡情必先檢視行車執照或其他車籍資
    料，並商定辦理過戶事宜，以擔保車輛來源之正當性，然被告於偵查（見偵卷第
    二頁，九十三年八月三十一日警詢筆錄）及本院審理中，均明確供稱購車當時，
    該綽號「阿林」之男子僅交付車輛，並未一併交付行車執照等車籍資料等語明確
    ，則被告於購車之初，全未查明該機車來源，已與常情有違；且被告自承與該綽
    號「阿林」之男子並非相識，姑不論被害人於警詢中陳稱上開機車目前價值二萬
    元，是否正確無誤，即就被告所辯雙方約定之價金七千元而言，倘該機車之來源
    正當，該綽號「阿林」之男子焉有僅收取二千元，即毫無異議將車輛交付被告使
    用之理？雖被告就此辯稱該綽號「阿林」之男子曾記下其行動電話號碼及住址，
    表示將於一星期後前往收取尾款云云，然被告與該綽號「阿林」之男子既屬初識
    ，該男子對於被告確實之住居所亦無從得悉，倘被告告知之行動電話號碼及住址
    不實，該男子豈非平白遭受損失？是倘該機車來源正當，該綽號「阿林」之男子
    斷無僅憑被告一面之詞，驟將機車交付之可能。被告與該綽號「阿林」之男子雙
    方合意以二千元之低價買賣前開機車，並將該機車交由被告駛回，顯見其二人均
    明知該機車為來源不明之贓物無疑。
  (三)況，被告係於路邊向不認識之陌生男子購買未懸掛車牌之機車，無論自該機車未
    懸掛車牌之外觀，抑或自該男子販售機車之地點而言，均顯然與一般機車買賣之
    交易常態不符，被告為有相當社會經驗之成年人，對此自難諉為不知；且未懸掛
    車牌之車輛本不能合法行駛於道路，此為眾所周知之事，被告既不知該綽號「阿
    林」之男子真實姓名年籍資料，如何督促該綽號「阿林」之男子設法取回車牌？
    被告竟甘冒騎乘未懸掛車牌機車為警查緝之風險，匆忙交付二千元予初識之陌生
    男子在路邊兜售之未懸掛車牌機車使用，由此益徵被告明知該機車為贓物，因貪
    圖小利，仍以低價買進使用。其明知而故買贓物之犯意，彰彰甚明。
  (四)綜上所述，被告所辯情節在在與常情有違，顯係飾卸之詞，不足採信。本案事證
    明確，被告犯行已堪認定。至於，被告聲請傳喚被害人甲○○到庭，欲證明該失
    竊贓車之價值不及二萬元云云，惟被告所犯贓物罪行與贓物本身之價值無關，被
    告聲請傳喚證人甲○○到庭，並無必要，併此敘明。
二、核被告所為，係犯刑法第三百四十九條第二項之故買贓物罪。爰審酌被告犯罪之
    動機、目的僅因貪圖小利，竟故買贓物使用，增高被害人回復財產權之困難，而
    犯後猶矢口否認犯行，飾詞卸責，並無悔意，惟該遭竊之機車業經查獲返還被害
    人，未致被害人受有重大財物損失等一切情狀，量處如主文所示之刑，並諭知易
    科罰金之折算標準，以示懲儆。扣案之機車鑰匙一支，雖被告自承購買贓車時由
    綽號「阿林」之男子交付，為被告所有，但非供被告犯罪所用或犯罪預備之物，
    亦非違禁物，爰不予宣告沒收，並此敘明。
據上論斷，應依刑事訴訟法第二百九十九條第一項前段，刑法第三百四十九條第二項
、第四十一條第一項前段，罰金罰鍰提高標準條例第一條前段、第二條，判決如主文
。
本案經檢察官乙○○到庭執行職務。
中      華      民      國    九十三    年      十二    月    三十一    日
                                  臺灣臺南地方法院刑事第四庭
                                      審判長法  官  張瑛宗
                                            法  官  李東柏
                                            法  官  周紹武
右正本證明與原本無異。
如不服本判決，應於判決送達後十日內，向本院提出上訴狀。
                                            書記官  許美惠
中      華      民      國    九十三    年      十二    月    三十一    日
附錄本案論罪科刑法條全文：
中華民國刑法第三百四十九條第二項
搬運、寄藏、故買贓物或為牙保者，處五年以下有期徒刑、拘役或科或併科一千元以
下罰金。
